臺灣臺中地方法院刑事判決　　　　　　 100年度易字第3011號
公　訴　人　臺灣臺中地方法院檢察署檢察官
被　　　告　蔡木輝
選任辯護人　陳偉展律師
上列被告因違反兒童及少年性交易防制條例案件，經檢察官提起
公訴（100年度偵字第15962號），本院判決如下：
    主    文
蔡木輝十八歲以上之人與十六歲以上未滿十八歲之人為性交易，
處有期徒刑月，如易科罰金，以新臺幣壹仟元折算壹日；又十
八歲以上之人與十六歲以上未滿十八歲之人為性交易，處有期徒
刑月，如易科罰金，以新臺幣壹仟元折算壹日。應執行有期徒
刑伍月，如易科罰金，以新臺幣壹仟元折算壹日。緩刑貳年，緩
刑期間付保護管束，並向公庫支付新臺幣拾貳萬元，及向指定之
政府機關、政府機構、行政法人、社區或其他符合公益之機構或
團體，提供肆拾伍小時之義務勞務。
    犯罪事實
一、蔡木輝為18歲以上之人，其於民國100年5月31日前某日，在
    其位於臺中市○○區○○路1段245巷6號之租屋處，利用電
    腦網際網路設備上網連結至「UT網際空間聊天室」，而結識
    甲女（82年11月生，真實姓名、年籍資料詳卷附之真實姓名
    年籍對照表，偵查中代號為3499-C10004），雙方在網路上
    達成性交易1次2小時、代價為新臺幣（下同）1000元之合意
    ，並分別為下列性交易行為：
（一）於同年5月31日某時許，相約在臺中市○里區○○路上見
      面後，旋由蔡木輝將甲女載往位於臺中市○○區○○路2
      段福上巷259號之「櫻花汽車旅館」，而於進入該汽車旅
      館前，甲女即拿出身分證告知蔡木輝渠為82年次，詎蔡木
      輝已知甲女係16歲以上未滿18歲之女子，竟仍基於與16歲
      以上未滿18歲之女子為性交易之犯意，在上開旅館107號
      房內，經甲女之同意，以其陰莖插入甲女之陰道內抽動，
      而與甲女為性交，完事後，蔡木輝即將性交易之代價給付
      予甲女。
（二）於同年6月2日某時許，相約在臺中市逢甲大學附近見面後
      ，旋由蔡木輝再次將甲女載往前開同一家「櫻花汽車旅館
      」，另基於與16歲以上未滿18歲之女子為性交易之犯意，
      在上開旅館房間內，經甲女之同意，以其陰莖插入甲女之
      陰道內抽動，而與甲女為性交，完事後，蔡木輝即將性交
      易之代價給付予甲女。
二、案經臺中市政府警察局東勢分局報請臺灣臺中地方法院檢察
    署檢察官偵查起訴。
    理    由
一、證據能力說明：
（一）刑事訴訟法第159條之1第2項規定：「被告以外之人於偵
      查中向檢察官所為之陳述，除顯有不可信之情況者外，得
      為證據。」，故被告以外之人於偵查中向檢察官所為之陳
      述，其性質要屬傳聞證據，但依該項立法理由之說明，現
      階段刑事訴訟法規定檢察官代表國家偵查犯罪、實施公訴
      ，依法其有訊問被告、證人及鑑定人之權，證人、鑑定人
      且須具結，而實務運作時，偵查中檢察官向被告以外之人
      所取得之陳述，原則上均遵守法律規定，不致違法取供，
      其可信性極高，為兼顧理論與實務，在除顯有不可信之情
      況者外，被告以外之人於偵查中向檢察官所為之陳述，得
      為證據。所謂「顯有不可信之情況」，係指陳述是否出於
      供述者之真意，有無違法取供情事之信用性而言，故應就
      偵查筆錄製作之原因、過程及其功能等加以觀察其信用性
      ，據以判斷該項陳述是否有顯不可信之情況，並非對其陳
      述內容之證明力如何加以論斷（最高法院94年度臺上字第
      629號判決意旨可資參照）。經查，本案證人即被害人甲
      女於偵查中具結證述之內容，查無前述之顯有不可信之情
      況，依上開之說明，具有證據能力。且上開證人甲女之證
      言，經被告蔡木輝、選任辯護人、檢察官於本院審理時表
      示沒有意見（見本院100年10月24日審理筆錄第3頁），其
      意即等同於認為證人甲女於偵查中之陳述，並無顯有不可
      信之情形存在，另再經本院將上開證人甲女之筆錄提示予
      被告供其閱覽並告以要旨，則該證人於偵查中之陳述即屬
      完足調查之證據，而得作為判斷之依據。
（二）按公務員職務上製作之紀錄文書、證明文書，及從事業務
      之人於業務上或通常業務過程所須製作之紀錄文書、證明
      文書，除顯有不可信之情況外，得為證據，刑事訴訟法第
      159條之4第1、2款定有明文。本案下述所使用之被害人戶
      籍資料查詢結果、通聯調閱查詢單，分別係屬公務員、從
      事業務之人員於職務上、通常業務過程所為之紀錄文書，
      無偽造之動機，且查無其他顯然不可信之情況，依上揭條
      文規定，得作為證據。
（三）刑事訴訟法第159條第1項：「被告以外之人於審判外之言
      詞或書面陳述，除法律有規定者外，不得作為證據。」，
      所謂「被告以外之人於審判外之言詞或書面陳述」，並不
      包含「非供述證據」在內。按照相機拍攝之照片，係依機
      器之功能，攝錄實物形貌而形成之圖像，除其係以人之言
      詞或書面陳述為攝取內容，並以該內容為證據外，照片所
      呈現之圖像，並非屬人類意思表達之言詞或書面陳述，當
      不在上引規定「被告以外之人於審判外之言詞或書面陳述
      」之範圍內，其有無證據能力，自應與一般物證相同，端
      視其取得證據之合法性及已否依法踐行證據之調查程序，
      以資認定（最高法院97年度臺上字第3854號判決意旨參見
      ）。查本案旅館現場照片4張、被告示範操作之UT網際空
      間聊天室照片2張，係依照相機功能攝錄實物形貌而形成
      之圖像，並非人類意思表達之言詞或書面陳述，不含供述
      要素，當不在刑事訴訟法第159條第1項規定「被告以外之
      人於審判外之言詞或書面陳述」之範圍內，性質上亦應屬
      於非供述證據，無傳聞法則之適用，且經本院依法踐行調
      查程序，自有證據能力。
（四）按刑事訴訟法第159條之5規定：「（第1項）被告以外之
      人於審判外之陳述，雖不符前四條之規定，而經當事人於
      審判程序同意作為證據，法院審酌該言詞陳述或書面陳述
      作成時之情況，認為適當者，亦得為證據。（第2項）當
      事人、代理人或辯護人於法院調查證據時，知有第159條
      第1項不得為證據之情形，而未於言詞辯論終結前聲明異
      議者，視為有前項之同意。」，其立法意旨在於傳聞證據
      未經當事人之反對詰問予以核實，原則上先予排除，惟若
      當事人已放棄詰問或未聲明異議，基於證據資料愈豐富，
      愈有助於真實發現之理念，且強化言詞辯論原則，法院自
      可承認該傳聞證據例外擁有證據能力。經查，本案下列使
      用之證人甲女於警詢中之證述，其性質上屬傳聞證據，惟
      經檢察官、被告、選任辯護人於本院審理時，均表示沒有
      意見等語（見本院100年10月24日審判筆錄第3頁），又本
      院審酌上開言詞陳述作成時之情況，查無其他不法之情狀
      ，足認為得為本案之證據，依刑事訴訟法第159條之5之規
      定，有證據能力。
二、上揭犯罪事實，業據被告蔡木輝於偵查及本院審理中坦承不
    諱，核與證人甲女於警詢及偵查中證述之情節（見偵查卷第
    8至10頁、第19至23頁）大致相符，並有被告之通聯調閱查
    詢單1份、旅館現場照片4張、被告示範操作之UT網際空間聊
    天室照片2張在卷可憑（見偵查卷第16至18頁、第30至32頁
    ）。又證人甲女於上開時間係17歲以上未滿18歲女子之事實
    ，有被害人戶籍資料查詢結果1份附於偵查卷密封袋內可稽
    。綜合上述，足徵被告之自白與事實相符，其上開2次犯行
    ，堪以認定。
三、被告為18歲以上之人，據其於本院審理陳述明白，並經本院
    核對其國民身分證無訛，其與16歲以上未滿18歲之證人甲女
    為性交易，是核被告2次所為，均係犯兒童及少年性交易防
    制條例第22條第2項之18歲以上之人與與16歲以上未滿18歲
    之人為性交易罪。被告所犯上開2罪間，犯意各別，時間互
    殊，應予分論併罰。爰審酌被告並無前科紀錄，此有臺灣高
    等法院被告前案紀錄表附卷可稽，是其素行尚佳，然與已滿
    17 歲未滿18歲之證人甲女為性交易2次，造成證人甲女性價
    值觀之混淆，有礙現行法保障未成年人正常成長之意旨，惡
    行非輕，惟考量其於犯後已能坦承犯行，並表達悔意，及其
    為高中畢業之智識程度（見警卷第1頁）等一切情狀，分別
    量處如主文所示之刑，及諭知易科罰金之折算標準，並定其
    應執行刑，及諭知易科罰金之折算標準。被告未曾因故意犯
    罪受有期徒刑以上刑之宣告，有上開被告前案紀錄表附卷可
    查，茲念被告因一時失慮觸犯刑章，其經此次偵查、審理程
    序、科刑之教訓，復命予其應捐款公庫及進行義務勞務之緩
    刑負擔後，應能知所警惕，而無再犯之虞，本院認對其所受
    刑之宣告，以暫不執行為適當，爰併依刑法第74條第1項第1
    款規定，宣告緩刑2年，並依刑法第93條第1項第2款之規定
    ，諭知於緩刑期間付保護管束，且依刑法第74條第2項第4款
    、第5款之規定，命被告應向公庫支付12萬元，且命被告應
    向指定之政府機關、政府機構、行政法人、社區或其他符合
    公益之機構或團體，提供45小時之義務勞務，以彌補其過錯
    及促其反省自新。
據上論斷，應依刑事訴訟法第299條第1項前段，兒童及少年性交
易防制條例第22條第2項，刑法第11條前段、第41條第1項前段、
第51條第5款、第74條第1項第1款、第2項第4款、第5款、第93條
第1項第2款，判決如主文。
中    華    民    國   100    年    11    月    7     日
                  刑事第五庭    法  官  楊真明

以上正本證明與原本無異。
如不服本判決應於收受判決後10日內向本院提出上訴書狀，並應
敘述具體理由；其未敘述上訴理由者，應於上訴期間屆滿後20日
內向本院補提理由書（均須按他造當事人之人數附繕本）「切勿
逕送上級法院」。
                                書記官  賴瓊珠
中    華    民    國   100    年    11    月    7     日

附錄本判決論罪科刑之法條
兒童及少年性交易防制條例第22條：
  與未滿十六歲之人為性交易者，依刑法之規定處罰之。
  十八歲以上之人與十六歲以上未滿十八歲之人為性交易者，處
  1年以下有期徒刑、拘役或新台幣10萬元以下罰金。
  中華民國人民在中華民國領域外犯前2項之罪者，不問犯罪地
  之法律有無處罰規定，均依本條例處罰。